Inventaris van het archief van het Ministerie van Verkeer en Waterstaat: Directoraat-Generaal van Scheepvaart (DGS): Scheepvaartkabinet, (1945) 1947-1971 (1972)
Nationaal Archief, Den Haag
Ministerie van Verkeer en Waterstaat: Scheepvaartkabinet
VW / Scheepvaartkabinet
1945-1972
merendeel 1947-1971
W28522
0.80 meter; 41 inventarisnummers.
Normale geschreven en gedrukte teksten.
Nationaal Archief, Den Haag
Directoraat-Generaal van Scheepvaart
Het archief bevat voornamelijk stukken over de organisatie, begroting en kredieten; kabinetsaangelegenheden en de toekenning van de De Ruytermedaille.
Archiefvorming
Geschiedenis van de archiefvormer
In artikel 10 van de Schepenwet van 1 juli 1909 (Stb. 219) werd gesteld dat alle schepen aan een voortdurend toezicht van Rijkswege waren onderworpen en dat dit toezicht, onder de 'bevelen van de minister', moest worden uitgevoerd door een Inspecteur-Generaal van de Scheepvaart, tevens hoofd van de Scheepvaartinspectie. De Inspecteur-Generaal van de Scheepvaart diende formeel dus direct verantwoording af te leggen aan de minister van Verkeer. Bij een uitgevaardigde gedragslijn van 10 april 1947, no. 13434, kab 1012, van de minister van het toenmalige Ministerie van Verkeer, waaronder dus zowel de Scheepvaartinspectie als het Directoraat Generaal van Scheepvaart was geplaatst werd echter bepaald dat alle contact tussen Inspecteur-Generaal van de Scheepvaart en de minister via de Directeur-Generaal van Scheepvaart zou lopen. De minister benadrukte dat dit geen achterstelling van de Inspecteur-Generaal van de Scheepvaart betekende maar om zuiver organisatorische redenen geschiedde. In feite werd het DGS daarmee een departementsdienst waar de Scheepvaartinspectie gebruik van maakte wanneer deze dienst zich tot de minister richtte. Formeel kreeg de Directeur-Generaal van Scheepvaart geen ambtelijke beleidsinvloed op de Scheepvaartinspectie. Pas in juli 1966 werd bij besluit van de minister van Verkeer en Waterstaat houdende reorganisatie van de Scheepvaartinspectie d.d. 20 juni 1966, nr. 4180 KAB, de Scheepvaartinspectie formeel onder de Directeur Generaal van Scheepvaart geplaatst.
Bij de uitgevaardigde gedragslijn van 10 april 1947, no. 13434, kab 1012, werd bepaald dat binnen het DGS een Scheepvaartkabinet werd ingesteld om de correspondentie tussen de Inspecteur-Generaal van de Scheepvaart en de minister te begeleiden. Deze correspondentie diende afzonderlijk beheerd te worden.
Geschiedenis van het archiefbeheer
Ten aanzien van de geschiedenis van het archief is weinig tot niets te achterhalen. Het archief berustte onder het huidige Directoraat Generaal Goederenvervoer (DGG) van het ministerie van Verkeer en Waterstaat.
In 1993 is het archief aan de Centrale Archiefselectiedienst (CAS) ter bewerking aangeboden. De omvang van het oorspronkelijke aan de CAS ter bewerking aangeboden archief is onbekend evenals de oorspronkelijke structuur van het archief. Na bewerking is het archief geretourneerd aan de taakvoorganger van het DGG, het toenmalige Directoraat Generaal Scheepvaart en Maritieme Zaken (DGSM). Hoogstwaarschijnlijk is voor de selectie door de CAS gebruik gemaakt van de goedgekeurde vernietigingslijst van het Directoraat Generaal Scheepvaart van 30 oktober 1961 en de lijst van 14 april 1977 van het Ministerie van Verkeer en Waterstaat. Omtrent vernietiging en vernietigde hoeveelheden zijn geen gegevens bekend.
In 1997 heeft door het DGG een bewerking van het archief gericht op de materiële verzorging van het bestand plaatsgevonden. De door de CAS aangebrachte ordening is daarbij gehandhaafd. Hierbij heeft geen vernietiging plaatsgevonden.
De verwerving van het archief
Overbrenging van een overheidsarchief
2.16
Aanwijzingen voor de gebruiker
Openbaarheidsbeperkingen
Volledig openbaar.
Materiële beperkingen
Aanvraaginstructie
Openbare archiefstukken kunnen online worden aangevraagd en gereserveerd. U kunt dit ook via de terminals in de studiezaal van het Nationaal Archief doen. Om te kunnen reserveren dient u de volgende stappen te volgen:
U maakt een profiel aan op www.gahetna.nl, en logt vervolgens in
Via de archiefinventaris (alleen de beschrijvingen met rode nummers) selecteert u het gewenste archiefstuk door op de knop 'Reserveren' te klikken
In het volgende scherm geeft u aan op welke dag u het archiefstuk wilt inzien
Indien u zich bevindt in de studiezaal en een tafelnummer heeft ontvangen kunt u dit nummer vermelden. Als u geen tafelnummer heeft kunt u tafelnummer 777 laten staan
Vervolgens bevestigt u uw reservering door deze te versturen.
Verwant materiaal
Beschikbaarheid van kopieën
Beschrijving van de series en archiefbestanddelen
- Stukken betreffende de integratie Directoraat-Generaal van Scheepvaart en Inspecteur-Generaal voor de Scheepvaart., 1947-1971; 1
  Classificatie: 07.125
- Organisatie en Reorganisatie Directoraat-Generaal van Scheepvaart., 1971; 2
- Organisatie en reorganisatie van het Departement van Verkeer en Waterstaat., 1959-1972; 3
- In bruikleen verkregen Rijkskunstvoorwerpen., 4
  Classificatie: 07.351.34
- Begroting 1945-1949., 5
  Classificatie: 07.352.11
- Begroting 1949-1951., 6
- Begroting 1949-1952., 7
- Begroting 1951-1953., 8
- Begroting 1951-1954., 9
- Begroting 1952-1955., 10
- Begroting 1954-1956., 11
- Begroting 1955-1957., 12
- Begroting en Kredieten 1956-1960., 13
- Begroting en Kredieten 1961-1965., 14
- Begroting en Kredieten 1966., 15
- Begroting en Kredieten 1967., 16
- Begroting en Kredieten 1968., 17
- Begroting en Kredieten 1969., 18
- Begroting en Kredieten 1970., 19
- Begroting en Kredieten 1971., 20
- Begroting en Kredieten 1972, map I., 21
- Begroting en Kredieten 1972, map II., 22
- Prognoses betreffende de middellange termijn inzake de globale economische ontwikkeling 1965-1970., 1964-1965; 23
- Beheer van de correspondentie-archieven., 1960-1970; 24
  Classificatie: 07.353.221
- Plaatsing van de Raad van de Scheepvaart in het Amsterdams Beursgebouw., 1965-1967; 25
  Classificatie: 07.354.1
- Kabinetsaangelegenheden / Bonn A., 26
  Classificatie: 07.5
- Kabinetsaangelegenheden / Duisburg Ruhrort/Bonn B., 27
- Kabinetsaangelegenheden / New York D., 28
- Kabinetsaangelegenheden / Londen C., 29
- Kabinetsaangelegenheden / Washington., 30
- Kabinetsaangelegenheden / Commissarissen., 31
  Classificatie: 07.585
- Toekenning en voordrachten van de De Ruytermedaille., 1945-1951; 32
  Classificatie: 07.812.4
- Toekenning en voordrachten van de De Ruytermedaille., 1952; 33
- Toekenning en voordrachten van de De Ruytermedaille., 1953; 34
- Toekenning en voordrachten van de De Ruytermedaille., 1954; 35
- Toekenning en voordrachten van de De Ruytermedaille., 1955; 36
- Toekenning en voordrachten van de De Ruytermedaille., 1956; 37
- Toekenning en voordrachten van de De Ruytermedaille., 1957; 38
- Toekenning en voordrachten van de De Ruytermedaille., 1958; 39
- Subsidie betreffende de filiaalinrichting te Rotterdam van het Koninklijk Nederlands Meteorologisch Instituut (KNMI)., 1959; 40
  Classificatie: 07.852
- Jaarlijkse subsidie voor het Zeekadetkorps Nederland., 1959-1971; 41